臺灣臺北地方法院刑事判決
110年度易字第739號
公  訴  人  臺灣臺北地方檢察署檢察官
被      告  施家維


                    （現另案於法務部○○○○○○○○○                        ○○執行中）
上列被告因竊盜案件，經檢察官提起公訴（109年度調偵緝續字
第10號），被告於準備程序中就被訴事實為有罪之陳述，經本院
裁定行簡式審判程序並判決如下：
    主  文
施家維犯竊盜罪，處有期徒刑參月，如易科罰金，以新臺幣壹仟
元折算壹日。
未扣案之犯罪所得現金新臺幣參萬元及刮刮卡壹張均沒收，於全
部或一部不能沒收或不宜執行沒收時，追徵其價額。
    事  實
一、施家維於民國108年7月16日5時許，在新北市○○區○○路0段00
    0號「歌路歌坊」內消費飲酒，因覬覦賴翊鳳背包內之財物
    ，見賴翊鳳在該店內與鄰桌客人爭執遭毆傷後，竟意圖為自
    己不法所有，基於竊盜之犯意，先向賴翊鳳自稱為「陳國豪
    」、「陳皓偉」表示願陪同就醫，待與賴翊鳳一起至新北市
    ○○區○○路000號佛教慈濟醫療財團法人台北慈濟醫院（下稱
    台北慈濟醫院），趁賴翊鳳躺在台北慈濟醫院急診室走道之
    病床上，意識不清而疏未注意之際，於同日6時51分至6時52
    分許，徒手竊取賴翊鳳置於病床下方之背包內現金新臺幣（
    下同）30,000元、刮刮卡1張（價值2,500元），得手後即離
    去。
二、案經賴翊鳳訴由新北市政府警察局永和分局報告臺灣臺北地
    方檢察署檢察官偵查起訴。
    理  由
一、前述犯罪事實，被告施家維都坦承（見本院易字卷第32、40
    、42頁），核與告訴人賴翊鳳之證述情節大致相符（見偵卷
    第13至16、45至46頁、調偵緝卷第29至30頁、調偵緝續卷第
    93至74頁），另有台北慈濟醫院急診室監視錄影畫面截圖暨
    勘驗筆錄可以作為其他證據（見偵卷第21至23頁、調偵緝續
    卷第77頁），足認被告任意性自白與事實相符，應屬可信。
    故本案事證明確，被告犯罪行為可以認定，應依法論罪科刑
    。
二、論罪科刑
(一)核被告所為，係犯刑法第320條第1項之竊盜罪。
(二)爰以行為人之責任為基礎，審酌被告任意竊取告訴人之物品
    ，顯乏尊重他人財產權之觀念，所為實屬不該，惟念及被告
    於審理中終知坦承犯行等犯後態度，兼衡其犯罪動機、手段
    、所竊財物價值，暨其於本院審理時自陳之學經歷、家庭經
    濟狀況（見本院易字卷第43頁）等一切情狀，量處如主文所
    示之刑，並諭知易科罰金之折算標準，以示懲儆。
(三)被告竊得之現金30,000元及刮刮卡壹張，均屬被告之犯罪所
    得，且並未實際合法發還予告訴人，應依刑法第38條之1第1
    項前段、第3項之規定宣告沒收，並於全部或一部不能沒收
    或不宜執行沒收時，追徵其價額。
三、不另為無罪之諭知
(一)公訴意旨略以：被告於上開時、地，徒手竊取告訴人之財物
    尚有現金15,000元及尾戒1只等，因認被告就此部分亦涉犯
    刑法第320條第1項之竊盜罪嫌。
(二)按告訴人之指訴，不得作為有罪判決之唯一證據，而須以補
    強證據證明其確與事實相符，所謂補強證據，雖非以證明犯
    罪構成要件之全部事實為必要，但仍須得以佐證該陳述之犯
    罪非屬虛構，能予保障其陳述事實之真實性，以此項證據與
    告訴人之陳述綜合判斷，若足以認定犯罪事實，方得以之與
    告訴人之指訴，相互印證，併採為判決之基礎，最高法院96
    年度台上字第5574號判決意旨亦同。故告訴人指訴被告犯罪
    ，必須有相當之補強證據加以佐證，方可作為被告不利之認
    定。　
(三)公訴意旨認被告亦有為此部分犯行，無非係以證人即告訴人
    於偵查中所為之指訴為主要論據。然被告於偵查及本院審理
    中稱拿取告訴人之財物僅有現金3萬元及刮刮卡1張等語（見
    偵卷第11頁、本院審易卷第229頁、易字卷第32至33頁），
    而就現金部分，參以告訴人指述：我當天喝醉，當時情況已
    不清楚，但記得包包內攜帶的現金為45,000元等物，後來去
    警察局看監視器看到我在店裡有拿出錢當小費給店員等語（
    見偵卷第45頁、調偵緝卷第29頁），可知告訴人自陳於店內
    消費時已喝醉，且有拿錢給店員當小費，則告訴人陳稱：我
    攜帶的所有現金45,000元均遭被告竊取等語（見偵卷第18頁
    ），即非無瑕疵可指，尚難遽為不利於被告之認定；至尾戒
    部分，告訴人固指述：我就醫完清醒後，發現手上的尾戒不
    見了，確定是被告偷走的等語（見偵卷第18頁），惟經本院
    勘驗前址店內的監視器錄影檔案，其勘驗結果略以：告訴人
    雙手手指均無明顯穿戴戒指之情形，有本院於110年12月8日
    準備程序製作的勘驗筆錄暨截圖附卷可佐（見本院易字卷第
    33至35、45至54頁），則告訴人當天有無穿戴尾戒、又被告
    是否竊取之等節，均非無疑。既上開犯罪事實除告訴人單一
    且具瑕疵之指訴外，並無其他積極證據足資佐證，檢察官又
    別無舉證，是此部分自難僅以告訴人片面指述為據而予以入
    罪。然此部分起訴意旨所述與前揭有罪部分乃屬實質上一罪
    關係，爰不另為無罪之諭知。　　
據上論斷，應依刑事訴訟法第273條之1第1項、第299條第1項前
段，判決如主文。
本案經檢察官羅韋淵提起公訴，檢察官楊舒雯到庭執行職務。
中　　華　　民　　國　　110 　年　　12　　月　　29　　日
　　　　　　　　　刑事第十四庭  法　官　黃文昭
上正本證明與原本無異。 
如不服本判決應於收受送達後20日內向本院提出上訴書狀，並應
敘述具體理由；其未敘述上訴理由者，應於上訴期間屆滿後20日
內向本院補提理由書（均須按他造當事人之人數附繕本）「切勿
逕送上級法院」。告訴人或被害人如對於本判決不服者，應具備
理由請求檢察官上訴，其上訴期間之計算係以檢察官收受判決正
本之日期為準。 因疫情而遲誤不變期間，得向法院聲請回復原
狀。
　　　　　　　　　　　　　　　　書記官　周豫杰
中　　華　　民　　國　　111 　年　　1 　　月　　3 　　日
附錄本案論罪科刑法條：
中華民國刑法第320條
意圖為自己或第三人不法之所有，而竊取他人之動產者，為竊盜
罪，處5年以下有期徒刑、拘役或50萬元以下罰金。
意圖為自己或第三人不法之利益，而竊佔他人之不動產者，依前
項之規定處斷。
前二項之未遂犯罰之。